【裁判字號】    98,上易,114
【裁判日期】    980305
【裁判案由】    妨害婚姻
【裁判全文】
臺灣高等法院臺中分院刑事判決         98年度上易字第114號
上  訴  人  臺灣臺中地方法院檢察署檢察官
上  訴  人
即  被  告  甲○○  28歲（民國69年2月29日生）
                    統一證號：LD00000000號
被      告  丁○○
上列上訴人因被告等妨害婚姻案件，不服臺灣臺中地方法院97年
度易字第3442號中華民國97年10月16日第一審判決（起訴案號：
臺灣臺中地方法院檢察署97年度偵字第15818、16259號），提起
上訴，本院判決如下：
    主  文
上訴駁回。
甲○○、丁○○均緩刑貳年。
    犯罪事實
一、丁○○係丙○○○之夫；甲○○係戊○○之妻，2 人均明知
    對方為有配偶之人，竟基於相姦之集合犯意，自民國 96年4
    月間某日起至同年 6月間某日止，在臺中縣后里鄉中和村丁○○所有花圃旁之車上相姦約5次，甲○○並於97年2月14日
    產下1子，經丁○○與該男嬰作DNA親子血緣關係鑑定，於同
    年5月間獲悉鑑定結果2人確存在一親等直系血親血緣關係之
    機率為99.9999%後，丁○○及甲○○深知無法隱瞞，遂分別
    向丙○○○及戊○○之姐己○○坦承上開相姦之事，戊○○
    經己○○轉告後始悉上情，丙○○○、戊○○即分別於97年
    5 月20日、97年7月4日向臺灣臺中地方法院檢察署提出告訴
    。
二、案經臺灣臺中地方法院檢察署檢察官偵查起訴。
    理  由
一、按現行刑事訴訟法為保障被告之反對詰問權，排除具有虛偽
    危險性之傳聞證據，以求實體真實之發見，於該法第159 條
    第1 項明定被告以外之人於審判外之言詞或書面陳述，除法
    律有規定者外，不得作為證據。而刑事訴訟法第159條之1至
    159條之4有傳聞法則之例外規定，且被告以外之人於審判外
    之陳述，雖不符前4 條之規定，而經當事人於審判程序同意
    作為證據，法院審酌該言詞陳述或書面陳述作成時之情況，
    認為適當者，亦得為證據；當事人、代理人或辯護人於法院
    調查證據時，知有第159條第1項不得為證據之情形，而未於
    言詞辯論終結前聲明異議者，視為有前項之同意，刑事訴訟
    法第159條之5定有明文。本件檢察官、被告並未就被告以外
    之人於審判外之陳述有所爭執，且迄於言詞辯論終結前，均
    未主張有刑事訴訟法第159條第1項不得為證據之情形，是應
    認已同意作為證據，且經本院審酌後，認無不適當之情形，
    應認均有證據能力，合先敘明。
二、訊據被告丁○○及甲○○於本院審理時對於上開犯罪事實均
    坦承不諱，並經證人庚○○、辛○○於原審審理時證述無誤
    ，且有被告丁○○之戶口名簿影本、告訴人戊○○戶籍查詢
    結果、博微生物科技股份有限公司分子生物實驗室出具之DN
    A親子血緣關係諮詢報告單等在卷可稽，足認被告二人於本
    院之自白與事實相符，堪予採信，其等犯行堪予認定。
三、核被告丁○○、甲○○所為，均係犯刑法第 239條後段之相
    姦罪。按相姦行為，本質上具有反覆實施特性，應作一次之
    法律伻價，為刑法理論之集合犯之概念，應論以一罪。原審
    審理結果，認被告2人犯上開之罪，適用刑法第239條後段、
    第41條第1項前段等規定，並審酌被告2人均無不良素行，犯
    罪所生之危害，犯後於原審審理時均未與告訴人丙○○○、
    戊○○和解，及被告丁○○、甲○○於原審審理時均飾詞圖
    卸等一切情狀，分別量處有期徒刑5月及3月，並均諭知易科
    罰金之折算標準。經核原審判決上開認事用法並無違誤，量
    刑亦稱妥適。檢察官上訴意旨認被告 2人未與告訴人和解，
    且犯後態度不佳，原審量刑過輕，被告甲○○上訴意旨認被
    告丁○○藉機迫使發生性關係，原審量刑過重，均無理由，
    其等上訴應予駁回。
四、末查被告丁○○、甲○○前均未曾受有期徒刑以上刑之宣告
    ，素行尚佳，有臺灣高等法院被告前案紀錄表在卷可稽，其
    2 人於本院審理時均坦承犯行，具有悔意，被告丁○○亦與
    告訴人戊○○調解成立，有調解筆錄影本 1份在卷足憑，經
    此刑之宣告後，被告 2人應知警惕而無再犯之虞，本院因認
    其2人所宣告之刑以暫不執行為當，故分別宣告緩刑2年，用
    啟自新。
據上論結，應依刑事訴訟法第368條，刑法第 74條第1項第1款，
判決如主文。
本案經檢察官乙○○到庭執行職務。
中    華    民    國    98    年    3     月    5     日
            刑事第八庭    審判長法  官  羅  得  村
                                法  官  劉  榮  服
                                法  官  張  靜  琪
上列正本證明與原本無異。
不得上訴。
                                書記官  陳  俞  豪
中    華    民    國    98    年    3     月    5     日


司法院資訊處製作；財團法人民間司法改革基金會備份。
